el: Υποστηριζόμενοι κωδικοποιητές/μορφές ήχου: 3G2; 3GA; 3GP; 3GPP; 3GPP2; AAC; AAC HE; AAC+; AAC++; AAC-ELD; AAC-LC; AAC-LD; AAX; AAX+; AC3; AC4; ADPCM; ADTS; AIFF; ALAC; AMR; AMR-NB; AMR-WB; AOB; APE; ASF; AU; AWB; CBR; CD-A; CELP; COOK; CUE; Cook codec; DFF; DS2; DSD; DSF; DSS; DTS; EAC3; FLAC; G.711; G.711 A-law; G.722; G.722.1; G.723; G.726; G.729; HAAC; HE-A; HE-AAC; HE-AAC v2; HWA-LD; IMA-ADPCM; IMY; LBR; LC-AAC; LPCM; M4A; M4B; MID; MIDI; MKA; MMF; MP1; MP2; MP2L2; MP3; MP3 VBR; MP4; MPA; MQA; MS-ADPCM; MXMF; NRT; Δεν υποστηρίζεται; OGA; OGG; OPUS; OTA; PCM; PMD; QCP; QTFF; RA-lossless; RMI; RTSP; RTTTL; RTX; Real audio; SBC; SMF; Vorbis; WAV; WAVE; WMA; WMA Pro; WMA-L; WMV; WVE; XMF; apt-X; eAAC+; μ-law; Άλλο
zh-CN: 支持的音频编解码器/格式: 3G2; 3GA; 3GP; 3GPP; 3GPP2; AAC; AAC HE; AAC+; AAC++; AAC-ELD; AAC-LC; AAC-LD; AAX; AAX+; AC3; AC4; ADPCM; ADTS; AIFF; ALAC; AMR; AMR-NB; AMR-WB; AOB; APE; ASF; AU; AWB; CBR; CD-A; CELP; COOK; CUE; Cook codec; DFF; DS2; DSD; DSF; DSS; DTS; EAC3; FLAC; G.711; G.711 A-law; G.722; G.722.1; G.723; G.726; G.729; HAAC; HE-A; HE-AAC; HE-AAC v2; HWA-LD; IMA-ADPCM; IMY; LBR; LC-AAC; LPCM; M4A; M4B; 中型; 及膝; MKA; MMF; MP1; MP2; MP2L2; MP3; MP3 VBR; MP4; MPA; MQA; MS-ADPCM; MXMF; NRT; 不支持; OGA; OGG; OPUS; OTA; PCM; PMD; QCP; QTFF; RA 无损; RMI; RTSP; RTTTL; RTX; 实录音频; SBC; SMF; Vorbis; WAV; 波浪; WMA; WMA Pro; WMA-L; WMV; WVE; XMF; apt-X; eAAC+; μ-law; 其他
tr: Desteklenen Ses Codec'leri/Formatları: 3G2; 3GA; 3GP; 3GPP; 3GPP2; AAC; AAC HE; AAC+; AAC++; AAC-ELD; AAC-LC; AAC-LD; AAX; AAX+; AC3; AC4; ADPCM; ADTS; AIFF; ALAC; AMR; AMR-NB; AMR-WB; AOB; APE; ASF; AU; AWB; CBR; CD-A; CELP; COOK; CUE; Cook codec; DFF; DS2; DSD; DSF; DSS; DTS; EAC3; FLAC; G.711; G.711 A-law; G.722; G.722.1; G.723; G.726; G.729; HAAC; HE-A; HE-AAC; HE-AAC v2; HWA-LD; IMA-ADPCM; IMY; LBR; LC-AAC; LPCM; M4A; M4B; Orta; Midi; MKA; MMF; MP1; MP2; MP2L2; MP3; MP3 VBR; MP4; MPA; MQA; MS-ADPCM; MXMF; NRT; Desteklenmiyor; OGA; OGG; OPUS; OTA; PCM; PMD; QCP; QTFF; RA-lossless; RMI; RTSP; RTTTL; RTX; Gerçek ses; SBC; SMF; Vorbis; WAV; Dalga; WMA; WMA Pro; WMA-L; WMV; WVE; XMF; apt-X; eAAC+; μ-law; Diğer
da: Understøttede lyd-codecs/formater: 3G2; 3GA; 3GP; 3GPP; 3GPP2; AAC; AAC HE; AAC+; AAC++; AAC-ELD; AAC-LC; AAC-LD; AAX; AAX+; AC3; AC4; ADPCM; ADTS; AIFF; ALAC; AMR; AMR-NB; AMR-WB; AOB; APE; ASF; AU; AWB; CBR; CD-A; CELP; COOK; CUE; COOK-codec; DFF; DS2; DSD; DSF; DSS; DTS; EAC3; FLAC; G.711; G.711 A-law; G.722; G.722.1; G.723; G.726; G.729; HAAC; HE-A; HE-AAC; HE-AAC v2; HWA-LD; IMA-ADPCM; IMY; LBR; LC-AAC; LPCM; M4A; M4B; Midt; Midi; MKA; MMF; MP1; MP2; MP2L2; MP3; MP3 VBR; MP4; MPA; MQA; MS-ADPCM; MXMF; NRT; Ikke understøttet; OGA; OGG; OPUS; OTA; PCM; PMD; QCP; QTFF; RA-lossless; RMI; RTSP; RTTTL; RTX; Ægte lyd; SBC; SMF; Vorbis; WAV; Bølge; WMA; WMA Pro; WMA-L; WMV; WVE; XMF; apt-X; eAAC+; μ-law; Andet
vi: Các codec/định dạng âm thanh được hỗ trợ: 3G2; 3GA; 3GP; 3GPP; 3GPP2; AAC; AAC HE; AAC+; AAC++; AAC-ELD; AAC-LC; AAC-LD; AAX; AAX+; AC3; AC4; ADPCM; ADTS; AIFF; ALAC; AMR; AMR-NB; AMR-WB; AOB; APE; ASF; AU; AWB; CBR; CD-A; CELP; COOK; CUE; Cook codec; DFF; DS2; DSD; DSF; DSS; DTS; EAC3; FLAC; G.711; G.711 Luật A; G.722; G.722.1; G.723; G.726; G.729; HAAC; HE-A; HE-AAC; HE-AAC v2; HWA-LD; IMA-ADPCM; IMY; LBR; LC-AAC; LPCM; M4A; M4B; Giữa; Ngang hoặc qua đầu gối; MKA; MMF; MP1; MP2; MP2L2; MP3; MP3 VBR; MP4; MPA; MQA; MS-ADPCM; MXMF; NRT; Không hỗ trợ; OGA; OGG; OPUS; OTA; PCM; PMD; QCP; QTFF; RA-không mất dữ liệu; RMI; RTSP; RTTTL; RTX; Âm thanh thực; SBC; SMF; Vorbis; WAV; Gợn sóng; WMA; WMA Pro; WMA-L; WMV; WVE; XMF; apt-X; eAAC+; luật μ; Khác
ro-RO: Codecuri/formate audio acceptate: 3G2; 3GA; 3GP; 3GPP; 3GPP2; AAC; AAC HE; AAC+; AAC++; AAC-ELD; AAC-LC; AAC-LD; AAX; AAX+; AC3; AC4; ADPCM; ADTS; AIFF; ALAC; AMR; AMR-NB; AMR-WB; AOB; APE; ASF; AU; AWB; CBR; CD-A; CELP; COOK; CUE; Codec Cook; DFF; DS2; DSD; DSF; DSS; DTS; EAC3; FLAC; G.711; G.711 A-law; G.722; G.722.1; G.723; G.726; G.729; HAAC; HE-A; HE-AAC; HE-AAC v2; HWA-LD; IMA-ADPCM; IMY; LBR; LC-AAC; LPCM; M4A; M4B; MID; MIDI; MKA; MMF; MP1; MP2; MP2L2; MP3; MP3 VBR; MP4; MPA; MQA; MS-ADPCM; MXMF; NRT; Neacceptat; OGA; OGG; OPUS; OTA; PCM; PMD; QCP; QTFF; RA-lossless; RMI; RTSP; RTTTL; RTX; Real audio; SBC; SMF; Vorbis; WAV; WAVE; WMA; WMA Pro; WMA-L; WMV; WVE; XMF; apt-X; eAAC+; μ-law; Altele
lt-LT: Palaikomi garso kodekai / formatai: 3G2; 3GA; 3GP; 3GPP; 3GPP2; AAC; AAC HE; AAC+; AAC++; AAC-ELD; AAC-LC; AAC-LD; AAX; AAX+; AC3; AC4; ADPCM; ADTS; AIFF; ALAC; AMR; AMR-NB; AMR-WB; AOB; APE; ASF; AU; AWB; CBR; CD-A; CELP; COOK; CUE; „Cook“ kodekas; DFF; DS2; DSD; DSF; DSS; DTS; EAC3; FLAC; G.711; G.711 A-law; G.722; G.722.1; G.723; G.726; G.729; HAAC; HE-A; HE-AAC; HE-AAC v2; HWA-LD; IMA-ADPCM; IMY; LBR; LC-AAC; LPCM; M4A; M4B; MID; MIDI; MKA; MMF; MP1; MP2; MP2L2; MP3; MP3 VBR; MP4; MPA; MQA; MS-ADPCM; MXMF; NRT; Nepalaikoma; OGA; OGG; OPUS; OTA; PCM; PMD; QCP; QTFF; RA-lossless; RMI; RTSP; RTTTL; RTX; Tikras garsas; SBC; SMF; „Vorbis“; WAV; WAVE; WMA; WMA Pro; WMA-L; WMV; WVE; XMF; apt-X; eAAC+; μ-law; Kita
sl-SI: Podprti zvočni kodeki/formati: 3G2; 3GA; 3GP; 3GPP; 3GPP2; AAC; AAC HE; AAC+; AAC++; AAC-ELD; AAC-LC; AAC-LD; AAX; AAX+; AC3; AC4; ADPCM; ADTS; AIFF; ALAC; AMR; AMR-NB; AMR-WB; AOB; APE; ASF; AU; AWB; CBR; CD-A; CELP; COOK; CUE; Cook kodek; DFF; DS2; DSD; DSF; DSS; DTS; EAC3; FLAC; G.711; G.711 A-zakon; G.722; G.722.1; G.723; G.726; G.729; HAAC; HE-A; HE-AAC; HE-AAC v2; HWA-LD; IMA-ADPCM; IMY; LBR; LC-AAC; LPCM; M4A; M4B; MID; MIDI; MKA; MMF; MP1; MP2; MP2L2; MP3; MP3 VBR; MP4; MPA; MQA; MS-ADPCM; MXMF; NRT; Ni podprto; OGA; OGG; OPUS; OTA; PCM; PMD; QCP; QTFF; RA-brez izgub; RMI; RTSP; RTTTL; RTX; Real audio; SBC; SMF; Vorbis; WAV; WAVE; WMA; WMA Pro; WMA-L; WMV; WVE; XMF; apt-X; eAAC+; μ-zakon; Drugo
sv: Kompatibla ljudkodekar/-format: 3G2; 3GA; 3GP; 3GPP; 3GPP2; AAC; AAC HE; AAC+; AAC++; AAC-ELD; AAC-LC; AAC-ELD; AAX; AAX+; AC3; AC4; ADPCM; ADTS; AIFF; ALAC; AMR; AMR-NB; AMR-WB; AOB; APE; ASF; AU; AWB; CBR; CD-A; CELP; COOK; CUE; Cook codec; DFF; DS2; DSD; DSF; DSS; DTS; EAC3; FLAC; G.711; G.711 A-law; G.722; G.722.1; G.723; G.726; G.729; HAAC; HE-A; HE-AAC; HE-AAC v2; HWA-LD; IMA-ADPCM; IMY; LBR; LC-AAC; LPCM; M4A; M4B; Medel; Midi; MKA; MMF; MP1; MP2; MP2L2; MP3; MP3 VBR; MP4; MPA; MQA; MS-ADPCM; MXMF; NRT; Stöds inte; OGA; OGG; OPUS; OTA; PCM; PMD; QCP; QTFF; RA-förlustfri; RMI; RTSP; RTTTL; RTX; Riktigt ljud; SBC; SMF; Vorbis; WAV; Våg; WMA; WMA Pro; WMA-L; WMV; WVE; XMF; apt-X; eAAC+; μ-law; Annat
ru: Поддерживаемые аудиокодеки или форматы: 3G2; 3GA; 3GP; 3GPP; 3GPP2; AAC; AAC HE; AAC+; AAC++; AAC-ELD; AAC-LC; AAC-LD; AAX; AAX+; AC3; AC4; ADPCM; ADTS; AIFF; ALAC; AMR; AMR-NB; AMR-WB; AOB; APE; ASF; AU; AWB; CBR; CD-A; CELP; COOK; CUE; Кодек Cook; DFF; DS2; DSD; DSF; DSS; DTS; EAC3; FLAC; G.711; G.711, A-закон; G.722; G.722.1; G.723; G.726; G.729; HAAC; HE-A; HE-AAC; HE-AAC v2; HWA-LD; IMA-ADPCM; IMY; LBR; LC-AAC; LPCM; M4A; M4B; MID; MIDI; MKA; MMF; MP1; MP2; MP2L2; MP3; MP3 VBR; MP4; MPA; MQA; MS-ADPCM; MXMF; NRT; Не поддерживается; OGA; OGG; OPUS; OTA; PCM; PMD; QCP; QTFF; RA-lossless; RMI; RTSP; RTTTL; RTX; Real Audio; SBC; SMF; Vorbis; WAV; WAVE; WMA; WMA Pro; WMA-L; WMV; WVE; XMF; apt-X; eAAC+; Мю-закон; Другое
ko: 지원되는 오디오 코덱/형식: 3G2; 3GA; 3GP; 3GPP; 3GPP2; AAC; AAC HE; AAC+; AAC++; AAC-ELD; AAC-LC; AAC-LD; AAX; AAX+; AC3; AC4; ADPCM; ADTS; AIFF; ALAC; AMR; AMR-NB; AMR-WB; AOB; APE; ASF; AU; AWB; CBR; CD-A; CELP; COOK; CUE; Cook 코덱; DFF; DS2; DSD; DSF; DSS; DTS; EAC3; FLAC; G.711; G.711 A-law; G.722; G.722.1; G.723; G.726; G.729; HAAC; HE-A; HE-AAC; HE-AAC v2; HWA-LD; IMA-ADPCM; IMY; LBR; LC-AAC; LPCM; M4A; M4B; 중간; 미디; MKA; MMF; MP1; MP2; MP2L2; MP3; MP3 VBR; MP4; MPA; MQA; MS-ADPCM; MXMF; NRT; 지원되지 않음; OGA; OGG; OPUS; OTA; PCM; PMD; QCP; QTFF; RA-lossless; RMI; RTSP; RTTTL; RTX; Real audio; SBC; SMF; Vorbis; WAV; 웨이브; WMA; WMA Pro; WMA-L; WMV; WVE; XMF; apt-X; eAAC+; μ-law; 기타
nb: Støttede Lydkodeker/formater: 3G2; 3GA; 3GP; 3GPP; 3GPP2; AAC; AAC HE; AAC+; AAC++; AAC-ELD; AAC-LC; AAC-LD; AAX; AAX+; AC3; AC4; ADPCM; ADTS; AIFF; ALAC; AMR; AMR-NB; AMR-WB; AOB; APE; ASF; AU; AWB; CBR; CD-A; CELP; COOK; CUE; Kok kodek; DFF; DS2; DSD; DSF; DSS; DTS; EAC3; FLAC; G.711; G.711 A-law; G.722; G.722.1; G.723; G.726; G.729; HAAC; HE-A; HE-AAC; HE-AAC v2; HWA-LD; IMA-ADPCM; IMY; LBR; LC-AAC; LPCM; M4A; M4B; Mid; Midi; MKA; MMF; MP1; MP2; MP2L2; MP3; MP3 VBR; MP4; MPA; MQA; MS-ADPCM; MXMF; NRT; Ikke støttet; OGA; OGG; OPUS; OTA; PCM; PMD; QCP; QTFF; RA-tapfri; RMI; RTSP; RTTTL; RTX; Ekte lyd; SBC; SMF; Vorbis; WAV; Bølge; WMA; WMA Pro; WMA-L; WMV; WVE; XMF; apt-X; eAAC+; μ-law; Annen
en: Audio codecs/formats supported: 3G2; 3GA; 3GP; 3GPP; 3GPP2; AAC; AAC HE; AAC+; AAC++; AAC-ELD; AAC-LC; AAC-LD; AAX; AAX+; AC3; AC4; ADPCM; ADTS; AIFF; ALAC; AMR; AMR-NB; AMR-WB; AOB; APE; ASF; AU; AWB; CBR; CD-A; CELP; COOK; CUE; Cook codec; DFF; DS2; DSD; DSF; DSS; DTS; EAC3; FLAC; G.711; G.711 A-law; G.722; G.722.1; G.723; G.726; G.729; HAAC; HE-A; HE-AAC; HE-AAC v2; HWA-LD; IMA-ADPCM; IMY; LBR; LC-AAC; LPCM; M4A; M4B; MID; MIDI; MKA; MMF; MP1; MP2; MP2L2; MP3; MP3 VBR; MP4; MPA; MQA; MS-ADPCM; MXMF; NRT; Not supported; OGA; OGG; OPUS; OTA; PCM; PMD; QCP; QTFF; RA-lossless; RMI; RTSP; RTTTL; RTX; Real audio; SBC; SMF; Vorbis; WAV; WAVE; WMA; WMA Pro; WMA-L; WMV; WVE; XMF; apt-X; eAAC+; μ-law; Other
cs: Podporované audiokodeky/audioformáty: 3G2; 3GA; 3GP; 3GPP; 3GPP2; AAC; AAC HE; AAC+; AAC++; AAC-ELD; AAC-LC; AAC-LD; AAX; AAX+; AC3; AC4; ADPCM; ADTS; AIFF; ALAC; AMR; AMR-NB; AMR-WB; AOB; APE; ASF; AU; AWB; CBR; CD-A; CELP; COOK; CUE; Kodek Cook; DFF; DS2; DSD; DSF; DSS; DTS; EAC3; FLAC; G.711; G.711 A-law; G.722; G.722.1; G.723; G.726; G.729; HAAC; HE-A; HE-AAC; HE-AAC v2; HWA-LD; IMA-ADPCM; IMY; LBR; LC-AAC; LPCM; M4A; M4B; Střední; Midi; MKA; MMF; MP1; MP2; MP2L2; MP3; MP3 VBR; MP4; MPA; MQA; MS-ADPCM; MXMF; NRT; Nepodporováno; OGA; OGG; OPUS; OTA; PCM; PMD; QCP; QTFF; RA-lossless; RMI; RTSP; RTTTL; RTX; Real audio; SBC; SMF; Vorbis; WAV; Vlna; WMA; WMA Pro; WMA-L; WMV; WVE; XMF; apt-X; eAAC+; μ-law; Jiné
nl: Ondersteunde audiocodecs/formaten: 3G2; 3GA; 3GP; 3GPP; 3GPP2; AAC; AAC HE; AAC+; AAC++; AAC-ELD; AAC-LC; AAC-LD; AAX; AAX+; AC3; AC4; ADPCM; ADTS; AIFF; ALAC; AMR; AMR-NB; AMR-WB; AOB; APE; ASF; AU; AWB; CBR; CD-A; CELP; COOK; CUE; Cook codec; DFF; DS2; DSD; DSF; DSS; DTS; EAC3; FLAC; G.711; G.711 A-law; G.722; G.722.1; G.723; G.726; G.729; HAAC; HE-A; HE-AAC; HE-AAC v2; HWA-LD; IMA-ADPCM; IMY; LBR; LC-AAC; LPCM; M4A; M4B; Midden; Midi; MKA; MMF; MP1; MP2; MP2L2; MP3; MP3 VBR; MP4; MPA; MQA; MS-ADPCM; MXMF; NRT; Niet ondersteund; OGA; OGG; OPUS; OTA; PCM; PMD; QCP; QTFF; RA-verliesvrij; RMI; RTSP; RTTTL; RTX; Echte audio; SBC; SMF; Vorbis; WAV; Golf; WMA; WMA Pro; WMA-L; WMV; WVE; XMF; apt-X; eAAC+; μ-law; Andere
ja: 対応オーディオ コーデック/フォーマット: 3G2; 3GA; 3GP; 3GPP; 3GPP2; AAC; AAC HE; AAC+; AAC++; AAC-ELD; AAC-LC; AAC-LD; AAX; AAX+; AC3; AC4; ADPCM; ADTS; AIFF; ALAC; AMR; AMR-NB; AMR-WB; AOB; APE; ASF; AU; AWB; CBR; CD-A; CELP; COOK; CUE; クックコーデック; DFF; DS2; DSD; DSF; DSS; DTS; EAC3; FLAC; G.711; G.711 A-law; G.722; G.722.1; G.723; G.726; G.729; HAAC; HE-A; HE-AAC; HE-AAC v2; HWA-LD; IMA-ADPCM; IMY; LBR; LC-AAC; LPCM; M4A; M4B; 中; ミディ; MKA; MMF; MP1; MP2; MP2L2; MP3; MP3 VBR; MP4; MPA; MQA; MS-ADPCM; MXMF; NRT; 非対応; OGA; OGG; OPUS; OTA; PCM; PMD; QCP; QTFF; RAロスレス; RMI; RTSP; RTTTL; RTX; リアルオーディオ; SBC; SMF; Vorbis; WAV; ウェーブ; WMA; WMA Pro; WMA-L; WMV; WVE; XMF; apt-X; eAAC+; μ-law; その他
de: Unterstützte Audio-Codecs/Formate: 3G2; 3GA; 3GP; 3GPP; 3GPP2; AAC; AAC HE; AAC+; AAC++; AAC-ELD; AAC-LC; AAC-LD; AAX; AAX+; AC3; AC4; ADPCM; ADTS; AIFF; ALAC; AMR; AMR-NB; AMR-WB; AOB; APE; ASF; AU; AWB; CBR; CD-A; CELP; COOK; CUE; Cook-Codec; DFF; DS2; DSD; DSF; DSS; DTS; EAC3; FLAC; G.711; G.711 A-law; G.722; G.722.1; G.723; G.726; G.729; HAAC; HE-A; HE-AAC; HE-AAC v2; HWA-LD; IMA-ADPCM; IMY; LBR; LC-AAC; LPCM; M4A; M4B; Mittel; Midi; MKA; MMF; MP1; MP2; MP2L2; MP3; MP3 VBR; MP4; MPA; MQA; MS-ADPCM; MXMF; NRT; Nicht unterstützt; OGA; OGG; OPUS; OTA; PCM; PMD; QCP; QTFF; RA-lossless; RMI; RTSP; RTTTL; RTX; Real audio; SBC; SMF; Vorbis; WAV; Welle; WMA; WMA Pro; WMA-L; WMV; WVE; XMF; apt-X; eAAC+; μ-law; Sonstiges
es: Códecs o formatos de audio compatibles: 3G2; 3GA; 3GP; 3GPP; 3GPP2; AAC; AAC HE; AAC+; AAC++; AAC-ELD; AAC-LC; AAC-LD; AAX; AAX+; AC3; AC4; ADPCM; ADTS; AIFF; ALAC; AMR; AMR-NB; AMR-WB; AOB; APE; ASF; AU; AWB; CBR; CD-A; CELP; COOK; CUE; Cook codec; DFF; DS2; DSD; DSF; DSS; DTS; EAC3; FLAC; G.711; G.711 A-law; G.722; G.722.1; G.723; G.726; G.729; HAAC; HE-A; HE-AAC; HE-AAC v2; HWA-LD; IMA-ADPCM; IMY; LBR; LC-AAC; LPCM; M4A; M4B; Medio; Midi; MKA; MMF; MP1; MP2; MP2L2; MP3; MP3 VBR; MP4; MPA; MQA; MS-ADPCM; MXMF; NRT; No compatible; OGA; OGG; OPUS; OTA; PCM; PMD; QCP; QTFF; RA-lossless; RMI; RTSP; RTTTL; RTX; Audio real; SBC; SMF; Vorbis; WAV; Onda; WMA; WMA Pro; WMA-L; WMV; WVE; XMF; apt-X; eAAC+; μ-law; Otros
hr-HR: Podržani audio kodeci/formati: 3G2; 3GA; 3GP; 3GPP; 3GPP2; AAC; AAC HE; AAC+; AAC++; AAC-ELD; AAC-LC; AAC-LD; AAX; AAX+; AC3; AC4; ADPCM; ADTS; AIFF; ALAC; AMR; AMR-NB; AMR-WB; AOB; APE; ASF; AU; AWB; CBR; CD-A; CELP; COOK; CUE; Cookov kodek; DFF; DS2; DSD; DSF; DSS; DTS; EAC3; FLAC; G.711; G.711 A-law; G.722; G.722.1; G.723; G.726; G.729; HAAC; HE-A; HE-AAC; HE-AAC v2; HWA-LD; IMA-ADPCM; IMY; LBR; LC-AAC; LPCM; M4A; M4B; MID; MIDI; MKA; MMF; MP1; MP2; MP2L2; MP3; MP3 VBR; MP4; MPA; MQA; MS-ADPCM; MXMF; NRT; Nije podržano; OGA; OGG; OPUS; OTA; PCM; PMD; QCP; QTFF; RA-lossless; RMI; RTSP; RTTTL; RTX; Real Audio; SBC; SMF; Vorbis; WAV; WAVE; WMA; WMA Pro; WMA-L; WMV; WVE; XMF; apt-X; eAAC+; μ-law; Ostalo
bg-BG: Поддържани аудио кодеци/формати: 3G2; 3GA; 3GP; 3GPP; 3GPP2; AAC; AAC HE; AAC+; AAC++; AAC-ELD; AAC-LC; AAC-LD; AAX; AAX+; AC3; AC4; ADPCM; ADTS; AIFF; ALAC; AMR; AMR-NB; AMR-WB; AOB; APE; ASF; AU; AWB; CBR; CD-A; CELP; COOK; CUE; Кодек Кук; DFF; DS2; DSD; DSF; DSS; DTS; EAC3; FLAC; G.711; G.711 A-law; G.722; G.722.1; G.723; G.726; G.729; HAAC; HE-A; HE-AAC; HE-AAC v2; HWA-LD; IMA-ADPCM; IMY; LBR; LC-AAC; LPCM; M4A; M4B; MID; MIDI; MKA; MMF; MP1; MP2; MP2L2; MP3; MP3 VBR; MP4; MPA; MQA; MS-ADPCM; MXMF; NRT; Не се поддържа; OGA; OGG; OPUS; OTA; PCM; PMD; QCP; QTFF; Без загуба на RA; RMI; RTSP; RTTTL; RTX; Реално аудио; SBC; SMF; Vorbis; WAV; WAVE; WMA; WMA Pro; WMA-L; WMV; WVE; XMF; apt-X; eAAC+; μ-law; Други
zh-TW: 支援的音訊編解碼器/格式: 3G2; 3GA; 3GP; 3GPP; 3GPP2; AAC; AAC HE; AAC+; AAC++; AAC-ELD; AAC-LC; AAC-LD; AAX; AAX+; AC3; AC4; ADPCM; ADTS; AIFF; ALAC; AMR; AMR-NB; AMR-WB; AOB; APE; ASF; AU; AWB; CBR; CD-A; CELP; COOK; CUE; Cook codec; DFF; DS2; DSD; DSF; DSS; DTS; EAC3; FLAC; G.711; G.711 A-law; G.722; G.722.1; G.723; G.726; G.729; HAAC; HE-A; HE-AAC; HE-AAC v2; HWA-LD; IMA-ADPCM; IMY; LBR; LC-AAC; LPCM; M4A; M4B; 中; 中長裙; MKA; MMF; MP1; MP2; MP2L2; MP3; MP3 VBR; MP4; MPA; MQA; MS-ADPCM; MXMF; NRT; 不支援; OGA; OGG; OPUS; OTA; PCM; PMD; QCP; QTFF; RA-lossless; RMI; RTSP; RTTTL; RTX; Real audio; SBC; SMF; Vorbis; WAV; 波形; WMA; WMA Pro; WMA-L; WMV; WVE; XMF; apt-X; eAAC+; μ-law; 其他
pt-PT: Codecs/formatos de áudio suportados: 3G2; 3GA; 3GP; 3GPP; 3GPP2; AAC; AAC HE; AAC+; AAC++; AAC-ELD; AAC-LC; AAC-LD; AAX; AAX+; AC3; AC4; ADPCM; ADTS; AIFF; ALAC; AMR; AMR-NB; AMR-WB; AOB; APE; ASF; AU; AWB; CBR; CD-A; CELP; COOK; CUE; Cook codec; DFF; DS2; DSD; DSF; DSS; DTS; EAC3; FLAC; G.711; G.711 μ-law; G.722; G.722.1; G.723; G.726; G.729; HAAC; HE-A; HE-AAC; HE-AAC v2; HWA-LD; IMA-ADPCM; IMY; LBR; LC-AAC; LPCM; M4A; M4B; Meio; Midi; MKA; MMF; MP1; MP2; MP2L2; MP3; MP3 VBR; MP4; MPA; MQA; MS-ADPCM; MXMF; NRT; Não suportado; OGA; OGG; OPUS; OTA; PCM; PMD; QCP; QTFF; RA sem perdas; RMI; RTSP; RTTTL; RTX; Áudio real; SBC; SMF; Vorbis; WAV; Onda; WMA; WMA Pro; WMA-L; WMV; WVE; XMF; apt-X; eAAC+; μ-law; Outro
hu: Támogatott hangkodekek/-formátumok: 3G2; 3GA; 3GP; 3GPP; 3GPP2; AAC; AAC HE; AAC+; AAC++; AAC-ELD; AAC-LC; AAC-LD; AAX; AAX+; AC3; AC4; ADPCM; ADTS; AIFF; ALAC; AMR; AMR-NB; AMR-WB; AOB; APE; ASF; AU; AWB; CBR; CD-A; CELP; COOK; CUE; Cook kodek; DFF; DS2; DSD; DSF; DSS; DTS; EAC3; FLAC; G.711; G.711 A-törvény; G.722; G.722.1; G.723; G.726; G.729; HAAC; HE-A; HE-AAC; HE-AAC v2; HWA-LD; IMA-ADPCM; IMY; LBR; LC-AAC; LPCM; M4A; M4B; MID; MIDI; MKA; MMF; MP1; MP2; MP2L2; MP3; MP3 VBR; MP4; MPA; MQA; MS-ADPCM; MXMF; NRT; Nem támogatott; OGA; OGG; OPUS; OTA; PCM; PMD; QCP; QTFF; RA-veszteségmentes; RMI; RTSP; RTTTL; RTX; Valódi hang; SBC; SMF; Vorbis; WAV; WAVE; WMA; WMA Pro; WMA-L; WMV; WVE; XMF; apt-X; eAAC+; u-törvény; Egyéb
pt-BR: Codecs/formatos de áudio com suporte: 3G2; 3GA; 3GP; 3GPP; 3GPP2; AAC; AAC HE; AAC+; AAC++; AAC-ELD; AAC-LC; AAC-LD; AAX; AAX+; AC3; AC4; ADPCM; ADTS; AIFF; ALAC; AMR; AMR-NB; AMR-WB; AOB; APE; ASF; AU; AWB; CBR; CD-A; CELP; COOK; CUE; Cook codec; DFF; DS2; DSD; DSF; DSS; DTS; EAC3; FLAC; G.711; G.711 A-law; G.722; G.722.1; G.723; G.726; G.729; HAAC; HE-A; HE-AAC; HE-AAC v2; HWA-LD; IMA-ADPCM; IMY; LBR; LC-AAC; LPCM; M4A; M4B; Média; Midi; MKA; MMF; MP1; MP2; MP2L2; MP3; MP3 VBR; MP4; MPA; MQA; MS-ADPCM; MXMF; NRT; Não compatível; OGA; OGG; OPUS; OTA; PCM; PMD; QCP; QTFF; RA-lossless; RMI; RTSP; RTTTL; RTX; Real audio; SBC; SMF; Vorbis; WAV; Ondulado; WMA; WMA Pro; WMA-L; WMV; WVE; XMF; apt-X; eAAC+; μ-law; Outro
pl: Obsługiwane kodeki/formaty audio: 3G2; 3GA; 3GP; 3GPP; 3GPP2; AAC; AAC HE; AAC+; AAC++; AAC-ELD; AAC-LC; AAC-LD; AAX; AAX+; AC3; AC4; ADPCM; ADTS; AIFF; ALAC; AMR; AMR-NB; AMR-WB; AOB; APE; ASF; AU; AWB; CBR; CD-A; CELP; COOK; CUE; Kodek Cooka; DFF; DS2; DSD; DSF; DSS; DTS; EAC3; FLAC; G.711; G.711 A-law; G.722; G.722.1; G.723; G.726; G.729; HAAC; HE-A; HE-AAC; HE-AAC v2; HWA-LD; IMA-ADPCM; IMY; LBR; LC-AAC; LPCM; M4A; M4B; Średni; MIDI; MKA; MMF; MP1; MP2; MP2L2; MP3; MP3 VBR; MP4; MPA; MQA; MS-ADPCM; MXMF; NRT; Nieobsługiwane; OGA; OGG; OPUS; OTA; PCM; PMD; QCP; QTFF; RA-bezstratny; RMI; RTSP; RTTTL; RTX; Real audio; SBC; SMF; Vorbis; WAV; Fala; WMA; WMA Pro; WMA-L; WMV; WVE; XMF; apt-X; eAAC+; μ-law; Pozostałe
fr: Codecs audio/formats pris en charge: 3G2; 3GA; 3GP; 3GPP; 3GPP2; AAC; AAC HE; AAC+; AAC++; AAC-ELD; AAC-LC; AAC-LD; AAX; AAX+; AC3; AC4; ADPCM; ADTS; AIFF; ALAC; AMR; AMR-NB; AMR-WB; AOB; APE; ASF; I; AWB; CBR; CD-A; CELP; COOK; CUE; Codec de cuisson; DFF; DS2; DSD; DSF; DSS; DTS; EAC3; FLAC; G.711; G.711 Loi A; G.722; G.722.1; G.723; G.726; G.729; HAAC; HE-A; HE-AAC; HE-AAC v2; HWA-LD; IMA-ADPCM; IMY; LBR; LC-AAC; LPCM; M4A; M4B; Moyenne; Midi; MKA; MMF; MP1; MP2; MP2L2; MP3; MP3 VBR; MP4; MPA; MQA; MS-ADPCM; MXMF; NRT; Non pris en charge; OGA; OGG; OPUS; OTA; PCM; PMD; QCP; QTFF; RA-lossless; RMI; RTSP; RTTTL; RTX; Son réel; SBC; SMF; Vorbis; WAV; Ondulé; WMA; WMA Pro; WMA-L; WMV; WVE; XMF; apt-X; eAAC+; loi µ; Autre
it: Codec/formati audio supportati: 3G2; 3GA; 3GP; 3GPP; 3GPP2; AAC; AAC HE; AAC+; AAC++; AAC-ELD; AAC-LC; AAC-LD; AAX; AAX+; AC3; AC4; ADPCM; ADTS; AIFF; ALAC; AMR; AMR-NB; AMR-WB; AOB; APE; ASF; AU; AWB; CBR; CD-A; CELP; COOK; CUE; Codificatore Cook; DFF; DS2; DSD; DSF; DSS; DTS; EAC3; FLAC; G.711; G.711 A-law; G.722; G.722.1; G.723; G.726; G.729; HAAC; HE-A; HE-AAC; HE-AAC v2; HWA-LD; IMA-ADPCM; IMY; LBR; LC-AAC; LPCM; M4A; M4B; MID; MIDI; MKA; MMF; MP1; MP2; MP2L2; MP3; MP3 VBR; MP4; MPA; MQA; MS-ADPCM; MXMF; NRT; Non supportata; OGA; OGG; OPUS; OTA; PCM; PMD; QCP; QTFF; RA-lossless; RMI; RTSP; RTTTL; RTX; Audio reale; SBC; SMF; Vorbis; WAV; WAVE; WMA; WMA Pro; WMA-L; WMV; WVE; XMF; apt-X; eAAC+; μ-law; Altro
fi: Tuetut audiokoodekit/-formaatit: 3G2; 3GA; 3GP; 3GPP; 3GPP2; AAC; AAC HE; AAC+; AAC++; AAC-ELD; AAC-LC; AAC-LD; AAX; AAX+; AC3; AC4; ADPCM; ADTS; AIFF; ALAC; AMR; AMR-NB; AMR-WB; AOB; APE; ASF; AU; AWB; CBR; CD-A; CELP; COOK; CUE; Cook codec; DFF; DS2; DSD; DSF; DSS; DTS; EAC3; FLAC; G.711; G.711 A-law; G.722; G.722.1; G.723; G.726; G.729; HAAC; HE-A; HE-AAC; HE-AAC v2; HWA-LD; IMA-ADPCM; IMY; LBR; LC-AAC; LPCM; M4A; M4B; Keskikorkea; Midi; MKA; MMF; MP1; MP2; MP2L2; MP3; MP3 VBR; MP4; MPA; MQA; MS-ADPCM; MXMF; NRT; Ei tuettu; OGA; OGG; OPUS; OTA; PCM; PMD; QCP; QTFF; RA-lossless; RMI; RTSP; RTTTL; RTX; Real audio; SBC; SMF; Vorbis; WAV; Aalto; WMA; WMA Pro; WMA-L; WMV; WVE; XMF; apt-X; eAAC+; μ-law; Muu
th: รองรับตัวแปลงสัญญาณเสียง/รูปแบบ: 3G2; 3GA; 3GP; 3GPP; 3GPP2; AAC; AAC HE; AAC+; AAC++; AAC-ELD; AAC-LC; AAC-LD; AAX; AAX+; AC3; AC4; ADPCM; ADTS; AIFF; ALAC; AMR; AMR-NB; AMR-WB; AOB; APE; ASF; ออสเตรเลีย; AWB; CBR; CD-A; CELP; COOK; CUE; Cook codec; DFF; DS2; DSD; DSF; DSS; DTS; EAC3; FLAC; G.711; G.711 A-law; G.722; G.722.1; G.723; G.726; G.729; HAAC; HE-A; HE-AAC; HE-AAC v2; HWA-LD; IMA-ADPCM; IMY; LBR; LC-AAC; LPCM; M4A; M4B; เอวกลาง; MIDI; MKA; MMF; MP1; MP2; MP2L2; MP3; MP3 VBR; MP4; MPA; MQA; MS-ADPCM; MXMF; NRT; ไม่รองรับ; OGA; OGG; OPUS; OTA; PCM; PMD; QCP; QTFF; RA-แบบไม่สูญเสียข้อมูล; RMI; RTSP; RTTTL; RTX; Real audio; SBC; SMF; Vorbis; WAV; คลื่น; WMA; WMA Pro; WMA-L; WMV; WVE; XMF; apt-X; eAAC+; μ-law; อื่นๆ
sk-SK: Podporované zvukové kodeky/formáty: 3G2; 3GA; 3GP; 3GPP; 3GPP2; AAC; AAC HE; AAC+; AAC++; AAC-ELD; AAC-LC; AAC-LD; AAX; AAX+; AC3; AC4; ADPCM; ADTS; AIFF; ALAC; AMR; AMR-NB; AMR-WB; AOB; APE; ASF; AU; AWB; CBR; CD-A; CELP; COOK; CUE; Cook kodek; DFF; DS2; DSD; DSF; DSS; DTS; EAC3; FLAC; G.711; G.711 A-zákon; G.722; G.722.1; G.723; G.726; G.729; HAAC; HE-A; HE-AAC; HE-AAC v2; HWA-LD; IMA-ADPCM; IMY; LBR; LC-AAC; LPCM; M4A; M4B; MID; MIDI; MKA; MMF; MP1; MP2; MP2L2; MP3; MP3 VBR; MP4; MPA; MQA; MS-ADPCM; MXMF; NRT; Nie je podporované; OGA; OGG; OPUS; OTA; PCM; PMD; QCP; QTFF; RA-bezstratový; RMI; RTSP; RTTTL; RTX; Skutočný zvuk; SBC; SMF; Vorbis; WAV; WAVE; WMA; WMA Pro; WMA-L; WMV; WVE; XMF; apt-X; eAAC+; μ-zákon; Iné